# 关于同控合并的抵消

提问人：xiaoshitou_ 时间：2021-04-27 19:33:04
请教：A设立日为 2019 年 12 月 31 日，该时点无任何经营业务、财务报表数据全部为 0 ；B公司为 2000 年设立，持续经营。A与B受同一最终控制方C控制，均为全资子公司， 2020 年 6 月，A与C通过股权置换的方式，合并B公司，置换后：A公司仍为C公司子公司，B公司变为A公司的全资子公司，构成同一控制下企业合并。
关于A合并资产负债表：期初抵消，由于期初母公司A对B公司无长投，但B有来自最终控制方C的实收资本，抵消时将此部分实收资本抵消至资本公积；留存收益，由于母公司A设立日为 2019 年底且当年无相关经营，期初合并报表上是否可体现来自子公司B的留存收益，还是也应将此部分留存收益一起抵消进资本公积，在合并权益表上，期初只列示资本公积：

回答人：chenyiwei
也应将此部分留存收益一起抵消进资本公积，在合并权益表上，期初只列示资本公积。
由于合并方A是 2019 年末刚设立的，因此合并报表从其成立日开始编制，即只纳入B公司 2020 年度的损益，不追溯到更早期间，因此合并报表众无需恢复B公司在 2019 年底之前形成的留存收益，只需恢复 2020 年 1 月 1 日后新形成的这部分留存收益。